# 结构化主体如何合并？

提问人：yry3183 时间：2015-12-26 22:30:51
甲公司的股东，用甲公司的资金投资设立了某房地产公司已，该房地产公司的经营资金也由甲公司提供。乙公司的决策由甲公司统一制定，其收益归甲公司享有。请问，对于甲公司来说，乙公司是否为甲公司的结构化主体？如果纳入合并范围，是合并资产负债表和利润表？还是仅并入利润表？

回答人：chenyiwei
结构化主体，是指在确定其控制方时没有将表决权或类似权利作为决定因素而设计的主体。你说的情况可能不一定是结构化主体，而是普通的母子公司关系？但就你所说的情况，基本判断甲应当合并乙，且按照一般的常规合并报表方法。